臺灣高雄地方法院刑事判決　　　　　　 100年度易字第1765號
公　訴　人　臺灣高雄地方法院檢察署檢察官
被　　　告　蘇平南
上列被告因竊盜案件，經檢察官聲請簡易判決處刑（100年度偵
字第23957號），經本院裁定改依通常程序審理後，判決如下：
    主  文
蘇平南犯竊盜罪，累犯，處有期徒刑壹年貳月。
    事  實
一、蘇平南前於民國（下同）96年間，因搶奪等案件，經臺灣嘉
    義地方法院以96年度訴字第874號判處有期徒刑1年確定，於
    97年9月2日縮刑期滿執行完畢。詎於100年3月25日12時許，
    騎乘車牌號碼PQ9-482號機車行經高雄市○○區○○路102號
    彰化銀行旗山分行前，見得方新柔步出銀行且邊講電話邊將
    錢包放入附掛在機車右後側之置物箱內，遂基於意圖為自己
    不法所有之竊盜犯意，尾隨方新柔所騎乘之058-DZZ號機車
    ，於100年3月25日12時5分許，行至高雄市○○區○○路一
    段378號前約10公尺處，自右後方行近方新柔所騎乘機車，
    並乘方新柔不知抗拒之時，徒手解開置物箱鎖扣而伸手入內
    竊得皮包一只〔內含新臺幣（下同）40萬元、彰化銀行存摺
    及郵局存摺各1本、印章2顆〕。得手後將現金留供自己簽賭
    六合彩及遊玩花用殆盡，皮包及上揭存摺印章則盡皆丟棄。
    嗣經方新柔發現置物箱遭打開而報警，並調閱監視器後，始
    查知上情。
二、案經方新柔訴由高雄市政府警察局旗山分局報請臺灣高雄地
    方法院檢察署檢察官偵查起訴。
    理  由
壹、證據能力部分
一、按被告以外之人於審判外之陳述，雖不符前4 條之規定，而
    經當事人於審判程序同意作為證據，法院審酌該言詞陳述或
    書面陳述作成時之情況，認為適當者，亦得為證據，刑事訴
    訟法第159 條之5 第1 項定有明文。
二、本案認定事實所引用之卷內證據資料，除原已符同法第159
    條之1 至第159 條之4 規定，及法律另有規定等傳聞法則例
    外規定，而得作為證據外，並無證據證明係公務員違背法定
    程式所取得，而檢察官於本院審理序時已同意其作為本案證
    據之證據能力，被告則不爭執其證據能力且未於言詞辯論終
    結前聲明異議，且本院審酌前揭陳述作成時之情況，並無違
    法取證之瑕疵，亦認以之作為證據為適當，是本件有關被告
    以外之人於審判外之言詞或書面陳述等供述證據，依前揭法
    條意旨，自均得為證據。
貳、認定事實所憑之證據及理由
一、訊據被告坦承有為上揭竊盜行為，惟以：伊只竊得35萬元，
    不是40萬元等語置辯。
二、然查：
  (一)依彰化銀行旗山分行100年12月19日彰旗字第10000625號
    函附天順企業行於100年3月25日當日之往來交易明細資料可
    見當日11時48分46秒時確有自該行該帳戶內提領40萬元現金
    之情（見本院卷頁33），核與證人即告訴人方新柔所提出
    彰化銀行旗山分行100年3月25日收入傳票相合（見本院卷頁
    55），參以證人即告訴人方新柔於本院審理時到庭具結證
    稱：伊當天去彰化銀行旗山分行領了40萬元，銀行給錢時是
    10萬一折，共四折，四折都放在皮包，包括印章、存摺、40
    萬都放在皮包。伊將皮包放在摩扥車附掛的置物箱，沒有自
    40萬元內取出5萬元，伊領40萬是因為伊小孩在做水電工程
    ，月底要發工錢用的，領完錢就直接到摩托車要騎回家，都
    沒有到別的地方去等語（見本院卷頁47-48），準此，以
    告訴人方新柔提領40萬元之用途及將存摺、印章、現金併放
    在皮包內之收藏方式與銀行以分四捆交付現金之態樣，輔以
    銀行於當日11時48分46秒放款，告訴人於當日12時5分許遭
    竊之時間，堪認為告訴人係將其領得之40萬元全數放入皮包
    而置入機車置物箱內，並未前往其他處所另為用途，亦即被
    告在竊得告訴人所有之前揭皮包時，該皮包內應係包含現金
    40萬元及被告所不爭執之存摺2本與印章2顆之物品。被告
    雖辯稱未進入銀行見得告訴人確領得40萬元，亦不知道銀行
    是否給告訴人40萬元等詞抗辯，然上揭證據既得證明告訴人
    係填單提領40萬元，銀行亦有自告訴人所提領帳戶內放款40
    萬元之事實，則依經驗及論理法則判斷，告訴人自當領得與
    提領金額相當之款項，被告前揭所辯，顯無依據，並不足採
    。又以被告所供稱竊得皮包後就將錢放在口袋裡，其他東西
    隨手丟了等情（見本院卷頁51），亦不無被告漏算、漏拿或
    沿路丟失之情形發生之可能，自難單以被告所辯稱有數過僅
    35萬元而遽為被告有利之認定，是認被告所辯係空言卸責之
    詞，不足採信。至於告訴人即證人方新柔於本院具結證述
    時所證稱第一次遭被告撞擊倒地，第二次才被竊走皮包等情
    （見本院卷頁47），與被告所辯並無第一、二次區別，係竊
    得皮包後見告訴人行車不穩倒地，仍有幫忙扶起告訴人等情
    （見本院卷頁47）不一乙節，因認告訴人機車倒地是否因被
    告蓄意撞擊所致，為被告否認，且無證據予以證明，而被告
    確有自告訴人所騎乘機車置物箱內竊得皮包之事實既已堪認
    定，亦無論敘告訴人有無二次機車倒地之必要，附此敘明。
  (二)此外，並有搶案現場照片、現場照片監視器擷取畫面、卷附
    機車、犯案地點照片在卷可稽（見警卷頁11-17、19-26），
    ，被告本案竊盜犯行足堪認定，應依法論科。
參、論罪科刑部分
一、論罪部分：核被告所為，係犯刑法第320 條第1 項之竊盜罪
    。
二、刑之加重事由：(一)被告有事實欄所述刑之宣告及執行，有臺
    灣高等法院被告前案紀錄表1份在卷可稽，其受有期徒刑執
    行完畢，5年內故意再犯本件有期徒刑以上之罪，為累犯，
    應依刑法第47條第1項規定加重其刑。(二)雖按「瘖啞人之
    行為，得減輕其刑」，此為刑法第20條所明定，惟該條僅規
    定瘖啞人之行為，得減輕其刑，是否減刑，法院自有裁量之
    權。被告本件所犯係竊盜罪，係為牟求個人不法所得而侵
    害他人之財產性犯罪，此種犯罪類型不因其瘖啞而減少其不
    法意識，自無依刑法第20條之規定減輕其刑之必要，附此敘
    明。
三、科刑部分：爰審酌被告前已曾因竊盜案件受判處有期徒刑10
    月，並執行完畢，應得知悉且尊重他人對個人財產之專屬權
    性，竟見得告訴人自銀行領錢並騎乘機車，即以行車尾隨伺
    機竊盜之方式，已製造告訴人行車可能之危險，且在竊得被
    害人皮包，取出現金供己花用，將皮包及其他物品隨意棄置
    ，毫未思及告訴人因現金、印章、存摺遭竊所可能遭受之家
    人指責、資金臨時調度困難與另辦印章、存摺之麻煩，又將
    竊得現金全數供己玩樂花用，並未賠償告訴人，其他丟失之
    印章、存摺及皮包亦未尋得，告訴人蒙受40萬元現金之鉅額
    損失與皮包、印章、存摺遺失之不便，惟念及犯後坦承竊盜
    犯行等一切情狀，量處如主文所示之刑。
肆、綜合以上，應依刑事訴訟法第299 條第1 項前段，刑法第32
    0條第1項、第47條第1項，刑法施行法第1條之1，判決如主
    文。
伍、本案經檢察官粟威穆到庭執行職務。
中    華    民    國   100    年    12    月    28    日
                  刑事第十三庭  法  官  楊智守
以上正本證明與原本無異。
如不服本判決應於收受判決後10日內向本院提出上訴書狀，並應
敘述具體理由。其未敘述上訴理由者，應於上訴期間屆滿後20日
內向本院補提理由書(均須按他造當事人之人數附繕本)「切勿逕
送上級法院」。
中    華    民    國   100    年    12    月    28    日
                                書記官  蔡毓琦
附錄本判決論罪之法條：
刑法第320條第1項
意圖為自己不法之所有或第三人不法之所有，而竊取他人之動產
者，為竊盜罪，處5 年以下有期徒刑、拘役或500 元以下罰金。